Inventaris van de Minuut- en Constructiebladen Oost-Indische Archipel Afdeling II
Nationaal Archief, Den Haag
Dienst der Hydrografie: Minuut- en Constructiebladen Oost-Indische Archipel, Afdeling II
Hydro / Constructiebladen NOI, Afd. II
1802-1956
HYDRO1202
561 inventarisnummer(s);
Het betreft hier kaarten, deels met handgeschreven correcties.
Nationaal Archief, Den Haag
HYDRO Constructiebladen Nederlands Oost Indië
Het archief bevat kaarten van de Oost-Indische archipel.
Archiefvorming
Geschiedenis van de archiefvormer
De kaarten zijn opgesteld door de Dienst der Hydrografie van het Ministerie van Defensie; zie verder inventaris 2.12.20.
Geschiedenis van het archiefbeheer
De verwerving van het archief
Het archief is krachtens bepalingen van de Archiefwet overgebracht.
Aanwijzingen voor de gebruiker
Openbaarheidsbeperkingen
Volledig openbaar.
Materiële beperkingen
Het archief kent geen beperkingen voor het raadplegen van stukken als gevolg van slechte materiële staat.
Aanvraaginstructie
Openbare archiefstukken kunnen online worden aangevraagd en gereserveerd. U kunt dit ook via de terminals in de studiezaal van het Nationaal Archief doen. Om te kunnen reserveren dient u de volgende stappen te volgen:
Creëer een account of log in.
Selecteer in de archiefinventaris een archiefstuk.
Klik op ‘Reserveer’ en kies een tijdstip van inzage.
Verwant materiaal
Beschikbaarheid van kopieën
Inventarisnummers van dit archief zijn niet in kopievorm beschikbaar
Verwante archieven
2.12.20 Inventaris van het archief van de Dienst der Hydrografie en Taakvoorgangers, 1812-1981
4.HYDRO111 Inventaris van de Minuut- en Constructiebladen der Nederlandse Zeegaten
4.HYDRO112 Inventaris van het Groen Archief Nederland
4.HYDRO113 Inventaris van de Leggerbladen Nederland
4.HYDRO1201 Inventaris van de Minuut- en Constructiebladen Oost-Indische Archipel Afdeling I
4.HYDRO1202 Inventaris van de Minuut- en Constructiebladen Oost-Indische Archipel Afdeling II
4.HYDRO1203 Inventaris van de Minuut- en Constructiebladen Oost-Indische Archipel Afdeling III
4.HYDRO1204 Inventaris van de Minuut- en Constructiebladen Oost-Indische Archipel Afdeling IV
4.HYDRO1206 Inventaris van de Minuut- en Constructiebladen Oost-Indische Archipel Afdeling VI
4.HYDRO1207 Inventaris van de Minuut- en Constructiebladen Oost-Indische Archipel Afdeling VII
4.HYDRO1208 Inventaris van de Minuut- en Constructiebladen Oost-Indische Archipel Afdeling VIII
4.HYDRO1209 Inventaris van de Minuut- en Constructiebladen Oost-Indische Archipel Afdeling IX
4.HYDRO1210 Inventaris van de Minuut- en Constructiebladen Oost-Indische Archipel Afdeling X
4.HYDRO1211 Inventaris van de Minuut- en Constructiebladen Oost-Indische Archipel Afdeling XI
4.HYDRO122 Inventaris van het Groen Archief Oost-Indische Archipel
4.HYDRO1231 Inventaris van de Leggerbladen Oost-Indische Archipel
4.HYDRO1232 Inventaris van de duplicaten van de laatste Leggerbladen Oost-Indische Archipel
4.HYDRO124 Inventaris van de Werkkaarten Oost-Indische Archipel
4.HYDRO131 Inventaris van de Minuut- en Constructiebladen West-Indie en Documentair Kaartmateriaal
4.HYDRO132 Inventaris van het Groen archief West-Indie
4.HYDRO133 Inventaris van de Leggerbladen West-Indië
4.HYDRO14 Inventaris van de oorspronkelijke toegangen op de in series ondergebrachte kaarten van de Hydrografische Dienst
4.HYDRO15 Inventaris van de Koperplaten van de Hydrografische Dienst berustend bij het Nationaal Archief
4.HYDRO16 Inventaris van de 17e eeuwse atlassen afkomstig uit de bibliotheek van de Hydrografische Dienst
Beschrijving van de series en archiefbestanddelen
- IIe afdeling: noordkust Sumatra en Straat Malaka, 1.2.02
  - Onderafdeling A: Algemene kaarten en tekeningen van kaarten, A
    - Oostkust Sumatra, Asahan R. tot Straat Roepat., 1931; A2a-A2c; Schaal 200.000
      Opgenomen/samengesteld: Hydr. Bureau
      - Blad 1, A2a
        kaart
      - corr.blad banken in Str.Malaka, 1932, A2b
      - corr.blad mond Rokan rivier, Mei 1931, A2c
    - Oostkust Sumatra Zuidelijk gedeelte van Straat Malaka, 1898; A3; Schaal 600.000
    - Oostkust Sumatra, Asahan rivier tot Singapoera, 1905; A4a-A4d; Schaal 500.000
      - Blad 1, A4a
      - corr.blad bergen, 1919, A4b
      - verm.tekening, 1926, A4c
      - verb.blad, 1937, A4d
    - Oostkust Sumatra, Diamantpunt tot Asahan rivier, 1905; A5; Schaal 500.000
    - Vaarws. en ankerpln. op de Oostkust van Sumatra, 1923; A6a-A6d; Schaal verschillend
      - Blad 1, A6a
      - Blad 2, A6b
      - corr.bladen, 1928, A6c
      - corr.bladen, 1928, A6d
    - Noordwesthoek Sumatra en nabijliggende eilanden, 1913; A7; Schaal 100.000
    - Noordwestkust Sumatra van Roesa tot de bocht van Pedir, 1889; A8a-A8b; Schaal 150.000
      Opgenomen/samengesteld: Coops. Hydr. Bureau
      - comp.blad, A8a
      - netkaart, A8b
    - Vaarwaters en ankerplaatsen nabij Noordwesthoek Sumatra, 1913; A9; Schaal verschillend
    - O.kust Sumatra. Vaarws. nabij eiln. Bengkalis en Padang. Blad VI, 1926; A10; Schaal 200.000
    - O.kust Sumatra. Vaarws. van Pedir tot Diamantpunt, 1889; A11a-A11e; Schaal 250.000
      - werkbladen, A11a
      - werkbladen, A11b
      - netkaarten, A11c
      - netkaarten, A11d
      - correctieblad, A11e
    - Noordkust Sumatra. Og. Pidië tot Diamantpunt, 1913; A12; Schaal 200.000
    - Noordkust Sumatra. Sigli tot Diamantpunt, 1927; A13; Schaal 200.000
    - Noord Oostkust Sumatra. Diamant Punt tot hoek Tamiang, 1886; A14a-A14b; Schaal 250.000
      Opgenomen/samengesteld: Hydr. Bureau Batavia
      - min.bl.?, A14a
      - netkaart, A14b
    - Oostkust Sumatra. Blad I. Diamantpunt tot Deli Rivier, 1912; A15; Schaal 200.000
    - Oostkust Sumatra. Blad I. Diamantpunt tot Deli Rivier, 1927; A16a-A16b; Schaal 200.000
      - Blad 1, A16a
      - Blad 2, A16b
    - Oostkust Sumatra blad II, 1906; A17; Schaal 200.000
    - Noordwesthoek Sumatra en nabijliggende eilanden, 1927; A19a-A19b; Schaal 100.000
      - Blad 1, A19a
      - Blad 2, A19b
    - Oostkust Sumatra blad II, 1927; A21; Schaal 200.000
    - Oostkust Sumatra. Tg.Parit (Bengkalis tot Straat Doerian), 1936; A22b
    - Oostkust Sumatra. Blad IV. Straat Roepat tot Tg. Parit (Bengkalis), 1906; A23a-A23c; Schaal 200.000
      - tekening krt.12, A23a
      - corr.blad, 1918, A23b
      - verm. tekening, 1926, A23c
    - Oostkust Sumatra, blad V tg. Parit (Bengkalis) tot Str. Doerian, 1899; A24a-A24c; Schaal 200.000
      - tekening krt.13, A24a
      - correctieblad voor krt. 13, 1913, A24b
      - verm. tekening, 1926, A24c
    - Oostkust Sumatra. Diamantpunt tot Asahan R., 1928; A25; Schaal 500.000
    - Oostkust Sumatra. Blad VII, van Roepat tot Rangsang, 1895; A26; Schaal 200.000
    - Oostkust Sumatra. Langsar-baai en Mond der Langsar-rivier, 1908; A27; Schaal verschillend
    - Oostkust Sumatra. Langsar-baai en Mond der Langsar-rivier, 1915; A27a; Schaal verschillend
    - Noord- en Oostkust Sumatra. Ankerplaatsen en mondingen van rivieren. blad I, 1896; A28; Schaal verschillend
    - Noord- en Oostkust Sumatra. Ankerplaatsen en mondingen van rivieren. blad II, 1896; A29; Schaal verschillend
    - Monden der Koealoe- en Panai-rivier, 1911; A30; Schaal 60.000
    - Mond der Deli-rivier, met plan Belawan Rivier, 1911; A31; Schaal 40.000
    - Monden der Langkat rivier, 1913; A32; Schaal 40.000
    - Mond Delirivier, 1916; A33; Schaal 40.000
    - Mond Delirivier, 1920; A34; Schaal 40.000
    - Mond Asahan-rivier en Asahan R., A35a-A35b; Schaal 40.000; Schaal 20.000
      - Blad 1, 1920, A35a
      - Blad 2, 1929, A35b
    - Noord en Oostkust Sumatra, lodingen voor telegraafkabel, 1890; A36a-A36d
      Schip: Flores
      - Blad 1, A36a; Schaal 150.000
      - Blad 2, A36b; Schaal 250.000
      - Blad 3, A36c; Schaal 250.000
      - Blad 4, A36d; Schaal 250.000
    - Riviermonden op de Oostkust van Sumatra, 1918; A37
    - Mond Rokan R., A38a-A38c; Schaal 100.000
      - Blad 1, 1920, A38a
      - Blad 2, 1928, A38b
      - Blad 3, 1931, A38c
    - Werkbladen gebruikt bij samenstelling krt. 8 (Uitg. Juli 13), 1913; A39a-A39b; Schaal 200.000
      Opgenomen/samengesteld: Hydr. Bureau a + b in 2
      - Blad 1, A39a
      - Blad 2, A39b
    - Aroebaai, 1927; A40; Schaal 50.000
    - Riviermonden op de Oostkust van Sumatra (Langsar Ri. en Langkat R.), 1927; A41; Schaal 50.000
    - Mond. der Belawan- en Deli R., met plan haven Belawan, 1927; A42; Schaal 40.000
    - Monden der Koealoe- en Panai-rivier, 1927; A43; Schaal 60.000
    - Monden der Koealoe- en Panai-rivier Baroemoen R., 1931; A44; Schaal 75.000; Schaal 50.000
    - Oostkust Sumatra, A45a-A45b; Schaal 200.000
      - getekende kaart, 1937, A45a
      - correctieblad Mei '37 blad IV, 1937, A45b
    - Oostkust Sumatra, Blad VI (Vaarw. nabij de eilanden Benkalis en Padang met plan mond der Siak rivier 1: 50.000), 1934; A46; Schaal 200.000
  - Onderafdeling B: Noordkust Atjeh van Koningspunt tot Pedirpunt, B
    - Noordkust Atjeh
      - Noordkust Sumatra. Eiland Wé. Met plans Sabang baai en Balohan baai, 1912; B3; Schaal 50.000
      - NW. punt P. Breuëh en zeegedeelte (constr.blad zie B5b - 1e afd.), 1923; B4; Schaal 100.000
        Opgenomen/samengesteld: Lagaay Schip: Gouv.opn.vrtg. Orion
      - Noordkust Sumatra van Og. Raja tot Pedropunt en nabijliggende eilanden, 1923; B6a-B6c; Schaal 50.000
        Opgenomen/samengesteld: Lagaay Schip: Orion a + b + c in 2
        - min.blad, B6a
        - constr.bladen, B6b
        - Blad 3, B6c
      - Lodingen in de Surattepassage en bij Atjeh hoofd, B7; Schaal 26.700
        Opgenomen/samengesteld: Aart van Nes
      - Suratte- en Cederpassage, 1877; B8; Schaal 80.000
      - Suratte- en Cederpassage, 1885; B9; Schaal 80.000
        Opgenomen/samengesteld: J.E. Sickens
      - Eiland Rondo, 1924; B10a-B10b; Schaal 15.000
        Opgenomen/samengesteld: Lagaay Schip: Orion
        - min., B10a
        - constr.blad, B10b
      - Noordkust Sumatra. Kr. Raja baai tot Somalanga; met plan; Kroeng-Raja.Bi. 1: 50.000; Rede Sigli 1: 25.000, 1924; B11a-B11b; Schaal 100.000
        Opgenomen/samengesteld: Lagaay Schip: Orion a + b in 2
        - Min.blad, B11a
        - constr.blad, B11b
      - Geen titel, B12a-B12b; Schaal 100.000
        - Min. blad der lodingen naar gerapp. ondiepten benoorden Wé, 1929, B12a
          Opgenomen/samengesteld: Gezagh. Knijff Schip: Orion
        - Constructieblad, B12b
      - Ceder-passage, rif ben. P. Kelappa, 1885; B14; Schaal 80.000
        Schip: Bandjermasin
      - Nasi-besar, 1885; B17; Schaal 80.000
      - Nasi-besar. Oostkust, 1873; B20; Schaal 10.000
        Schip: Amboina
      - Nasi-besar. Rotsbaai, 1873; B21; Schaal 5.000
      - Straat Lampoejang, 1904; B22a-B22b; Schaal 5.000
        Schip: Nias
        - Blad 1, B22a
        - blauwdruk, B22b
      - Straat Lampoejang, 1906; B23a-B23b; Schaal 5.000
        Schip: (Opn.) Flores
        - min.bl, B23a
        - constr.bl, B23b
      - Beras, 1885; B27; Schaal 80.000
      - Beras. Lambaroe-baai, 1880; B30; Schaal ?
        Schip: Sambas
      - Beras Balkenbaai, 1877; B34; Schaal 10.000
        Opgenomen/samengesteld: Aart van Nes en Sambas
      - Beras Noordkust, B37; Schaal ?
      - Beras. Lambaleh baai, 1874; B40; Schaal 5.000
        Opgenomen/samengesteld: A.W. Vinkhuizen; Vice Adm. Koopmans
    - P. Weh
      - P.Weh, 1877; B44; Schaal ?
        Schip: Deli
      - P. Weh met lodingen op de ZW.kust, B45; Schaal ?
        Opgenomen/samengesteld: v.Gorkum Hydr. Bureau
      - Verbeterblad Sabangbaai, 1924; B46; Schaal 15.000
        Opgenomen/samengesteld: Lagaay Schip: G.Opn.vtg.Orion
      - Oostkust P. Weh, 1904; B47; Schaal 25.000
      - N.kust Weh. Og. Tapa Gadjah (stranding S.S. Saarbrücken), 1924; B48; Schaal 15.000
      - Balohanbaai, 1880; B49a-B49b; Schaal 6.250
        Schip: Amboina a in 2
        - netkaart, B49a
        - constr.bl, B49b
      - Balohanbaai, noordgedeelte, 1880; B50; Schaal 2.500
      - Rif aan de Westkant van de Balohanbaai, 1876; B51; Schaal 20.000
      - Lho Kroeëng (Sabangbaai), 1919; B53b-B54b; Schaal 5.000
        Opgenomen/samengesteld: Schenk de Jong Schip: Opn. Tydeman
        - Vaarwater bew. Roebiah b constr.blad, 1919, B53b; Schaal 5.000
          Opgenomen/samengesteld: Schenck de Jong Schip: Opn. Tydeman
        - Teupin Ring b. constr.blad en W.kust Sabang Bi, 1919, B54b; Schaal 5.000
      - Rif op de Zuidkust, 1886; B55; Schaal 33.333
        Opgenomen/samengesteld: B.J.G. Volek Schip: Merapi
      - Loodsen en steigers Sabangbaai, 1915; B56; Schaal 7.500
        Schip: opn.vtg"v.Doorn"
      - P. Wé Rif op de Westkust, 1900; B57; Schaal 75.000
        Schip: Koetei
      - W. Peria Laoet Baai. Doorgang bezuiden P. Roebia, 1913; B58; Schaal 1875
      - Steigers Sabangbaai, 1911; B59; Schaal 75.000
        Schip: H.M. v. Gogh
      - P. Wé Sabangbaai, grondsoorten, 1891; B60; Schaal 5.000
        Schip: Bali
      - P. Wé Noordkust, 1896; B62; Schaal 15.000
      - Zeebreker Sabangbaai, 1910; B64; Schaal 500
        Schip: Opn. v. Gogh
      - Sabangbaai (etablissementen etc.), 1909; B65; Schaal 5.000
    - Noordkust Atjeh
      - Rede Olehleh, 1891; B67; Schaal 5.000
      - Koeala Pantjoer, 1884; B68; Schaal 2.000
      - Lodingen tussen P. Toean en de wal, 1884; B69; Schaal 3.333
        Opgenomen/samengesteld: J.W. Vermijtelen Schip: Kon.Emma der Nederlanden
      - Koeala Tjangkoel, 1877; B70; Schaal 4.000
      - Mond Atjeh-rivier, 1884; B71; Schaal 2.000
        Opgenomen/samengesteld: Posthumus Meyes Schip: Kon.Emma der Nederlanden
      - Rede Oelëe Lhené (Olehleh), 1905; B72; Schaal 50.000
        Opgenomen/samengesteld: G.J.J. Glatik
    - Vervolg P. Weh
      - Situatietekeningen van Sabangbaai, 3 blauwdrukken, 1925; B73a-B73c; Schaal 1.000; Schaal 7.500
        Opgenomen/samengesteld: Havenm. Sabang
        - Blad 1, B73a
        - Blad 2, B73b
        - Blad 3, B73c
    - Vervolg NW. kust Atjeh
      - Noordkust Atjeh van Kota Poharna tot Kroeng Ratabaai, 1890; B82; Schaal 50.000
        Opgenomen/samengesteld: C.M. van Rijn
      - P. Boeroe, 1875; B85; Schaal 1.000
      - P. Boeroe, 1894; B86; Schaal 1.000
        Opgenomen/samengesteld: L.J.C.L. de Vriese Schip: Merapi
      - Noordkust Atjeh van Pedro-punt tot Segli, 1884; B89; Schaal 42.000
        Opgenomen/samengesteld: B.P.J.C. Mol Schip: Pontianak
      - Noordkust Atjeh van P. Boeroe tot hoek Segi, 1876; B90; Schaal 75.000
        Opgenomen/samengesteld: C. ten Bosch Schip: Palembang
      - Noordkust Atjeh van Batoe Poetih tot hoek Segi, 1879; B91; Schaal 20.000
        Opgenomen/samengesteld: A.H. Hoekwater Schip: Merapi
      - Noordkust Atjeh van hoek Segi tot Pakan Baroe, 1875; B92; Schaal 75.000
        Opgenomen/samengesteld: J.C. de Ruyter de Wildt Schip: Riouw
      - Kroeng Raja-baai, 1894; B96; Schaal 25.000
        Schip: Padang
      - Mond der S. Kroeng Raja, 1897; B97; Schaal 5.000
        Opgenomen/samengesteld: W.B.K. Boom
      - Lodingen bij Batie Poetih, 1879; B102; Schaal 8.000
      - Riffen beoosten hoek S, 1879; B108; Schaal 2.000
      - Rif beoosten hoek S, 1879; B109; Schaal 69.000
      - Rif beoosten hoek S, 1879; B110; Schaal 4.000
  - Onderafdeling C: van Pedirpunt tot Diamantpunt, C
    - Noordkust Atjeh van K. Gighen tot Telok Semawee, 1874; C1; Schaal 300.000
      Opgenomen/samengesteld: P. Swaan Schip: Deli
    - Noordkust Atjeh van K. Gighen tot K. Merdoe, 1885; C2; Schaal 60.000
      Schip: Pontianak
    - Noordkust Atjeh Pasangan tot Telok Semawee, 1882; C3a; Schaal 62.500
      Schip: Madura
    - Noordkust Atjeh van Telok Semawee tot Diamantpunt, 1892; C4a-C4b; Schaal 125.000
      Opgenomen/samengesteld: Bik Schip: Koning der Nederlanden
      - Blad 1, C4a
      - Blad 2, C4b
    - Noordkust Atjeh van Telok Semawee tot Diamantpunt, 1893; C5; Schaal 125.000
      Schip: Batavia
    - Noordkust Atjeh van Pedada tot Diamantpunt, 1883; C6; Schaal 250.000
      Schip: Makasfer
    - N.kust Sumatra. Samalanga tot Lho Seumawé met plans, 1924; C7a-C7c; Schaal 100.000
      - min.bl., C7a
      - constr.bladen. Lho Seumawé 1: 25.000; Agam rif 1: 25.000, C7b
      - constr.bladen. Lho Seumawé 1: 25.000; Agam rif 1: 25.000, C7c
    - Diepzeelodingen N.kust Atjeh, C8; Schaal 500.000
      Schip: Hr. Ms. Java
    - N. en O.kust Sumatra, Diamantpunt tot Idi. constr.bladen: zie D5b, C7c. en C11, 1924-'25; C9; Schaal 100.000
    - Bergenblad Atjeh (Noord- en Westkust), 1923-'26; C10; Schaal 200.000
      Opgenomen/samengesteld: Lagaay Schip: Orion en Sirius
    - Zeelodingen benoorden Diamantpunt, 1926-'27; C11a-C11b; Schaal 100.000
      Opgenomen/samengesteld: Lagaay Schip: Sirius
      - min.bl, C11a
      - constr.bl, C11b
    - Reede Segli, 1885; C18; Schaal 10.000
    - Koeala Boeraboh (Pakan Baroe), 1897; C21; Schaal 20.000
    - Reede Gighen, 1875; C24; Schaal 10.000
    - Koeala Endjoeng, 1898; C28; Schaal 10.000
      Schip: Mataram
    - Mond Koeala Merdoe, 1899; C32; Schaal 4.000
    - S. Olim (Merdoe), 1877; C34; Schaal 10.000
      Opgenomen/samengesteld: A.J. Willekens Schip: Aart v. Nes
    - Bankje beo. hoek Radja, 1891; C38; Schaal 15.625
      Opgenomen/samengesteld: J.B.M. ten Bosch Schip: Ceram
    - Hoek Radja, 1892; C40; Schaal 25.000
      Schip: Koning der Nederlanden
    - Mond Koeala Pedada, 1892; C45; Schaal 20.000
    - Bankje ben. Djempa, 1893; C49; Schaal 5.000
    - Koeala Doi, 1893; C53; Schaal 5.000
      Schip: Samarang
    - Mond Koeala Radja (Doi), 1899; C54; Schaal 4.000
      Opgenomen/samengesteld: Jhr. J.H.O. v.d. Bosch Schip: Koetei
    - Pasanganrivier, 1892; C59; Schaal ?
    - Mond Koeala Maneh, 1899; C63; Schaal 4.000
    - Reede Kloempang Doea, 1875; C67; Schaal 10.000
    - Rif. Agam Agam, 1885; C71a-C71d; Schaal 20.000
      Opgenomen/samengesteld: K.W.H. Goetz Schip: Borneo
      - min.bl, C71a
      - constr.bl, C71b
      - min.bl, C71c
      - constr.bl, C71d
    - Agam Agam, 1892; C72; Schaal 10.000
    - Koeala Kroengkoekoes, 1893; C76; Schaal 50.000
    - Rivier van Telok Semaroé naar Mamplan, 1891; C80; Schaal 18.000
    - Telok Semawee, 1881; C85; Schaal 10.000
      Opgenomen/samengesteld: C. Meyboom Schip: Madura
    - Reede Telok Semawee, 1893; C86; Schaal 10.000
    - Maraksa-rivier, 1892; C90; Schaal 20.000
    - K. Pasai tot Kota Karang, 1892; C94; Schaal 20.000
    - Kerti-rivier, 1891; C98; Schaal 50.000
      Opgenomen/samengesteld: J.A.H. Beck Schip: Sambas
    - Bank van Kerti, 1892; C100; Schaal 50.000
      Opgenomen/samengesteld: P.A. Bik Schip: Koning der Nederlanden
    - Karang Timau, 1882; C104; Schaal 62.500
      Opgenomen/samengesteld: Lange Schip: Madura
    - Lodingen bij Diamantpunt, C109; Schaal 20.000
      Opgenomen/samengesteld: L.P.W. v.d. Wal Schip: Ceram
    - Koeala Mentoei en mond Djamboe Ajer, 1892; C111; Schaal ?
    - Djamboe Ajer en Koeala Toesa, 1891; C113; Schaal 25.000
      Opgenomen/samengesteld: J.A.H. beck Schip: Sambas
    - Djamtoe Ajer, 1876; C114a-C114c; Schaal 5.000
      Opgenomen/samengesteld: H. v.d. Pauwert
      - Blad 1, C114a
      - Blad 2, C114b
      - Blad 3, C114c
  - Onderafdeling D: van Diamantpunt tot hoek Perolin, D
    - Oostkust Sumatra, van Diamantpunt tot Koeala Bagan, 1876; D1a-D1c; Schaal 10.000
      Opgenomen/samengesteld: C.H. Bogaert Schip: Timor a + b + c in 2
      - Blad 1, D1a
      - Blad 2, D1b
      - Blad 3, D1c
    - Oostkust Sumatra, rivieren van Djamboe Ajer tot K. Djoeloek, 1892; D2; Schaal 50.000
    - Oostkust Sumatra, Koeala Bekas tot Mentoei, 1877; D3; Schaal 40.000
      Opgenomen/samengesteld: N.Nijgh
    - O.kust Sumatra, Diamantpunt tot Arakoendoer (Steile hoek) en Perlak-rivier 1: 25.000, 1925; D4a-D4b; Schaal 50.000
      - min.bl, D4a
      - constr.bl. Zie ook Constr.bl.D 5 b, D4b
    - O.Kust Sumatra, Idi tot Langsarbaai, 1925; D5a-D5b; Schaal 100.000
      Opgenomen/samengesteld: Lagaay Schip: Orion b in 2
      - min.bl, D5a
      - constr.bl., D5b
    - O.kust Sumatra, Zeelodingen Str. Malaka beo. Peureula (Perlak) en bez. P.Perak, 1926; D6a-D6b; Schaal 100.000
      Opgenomen/samengesteld: Lagaay Schip: Orion en Sirius b in 2
      - min.bl., D6a
      - constr.bl., D6b
    - O.kust Sumatra, zeelodingen Str. Malaka beo. Diamantpunt, 1925/26; D7a-D7b; Schaal 100.000
      - min.bl., D7a
      - constr.bl., D7b
    - O.kust Sumatra, zeelodingen Str. Malaka beo. Perlak en Z.Z.O. van P. Perak, 1926; D8a-D8b; Schaal 100.000
      - min.bl., D8a
      - constr.bl., D8b
    - Bergenblad Atjeh Oostkust, 1923-'26; D9; Schaal 200.000
      Opgenomen/samengesteld: Lagaay Schip: Orion en Sirius D9 in 2
    - Monden Koeala Roesa en Koeala Belas, 1893; D10; Schaal 20.000
    - Zeelodingen NO. van Diamantpunt, Constr.bl.zie D7b, 1926-'27; D11; Schaal 100.00
    - Zeelodingen O. van Diamantpunt, 1926-'27; D12a-D12b; Schaal 100.000
      Opgenomen/samengesteld: Lagaay Schip: Sirius b in 2
      - min.bl, D12a
      - constr., D12b
    - Simpang Olim-rivier en Koeala Belas, 1876; D13; Schaal ?
      Opgenomen/samengesteld: Lagaay ? Schip: Siak
    - Mond Simpang Olim rivier, 1893; D14; Schaal ± 17.000
    - Mond Simpang Olim rivier, 1892; D15; Schaal ± 17.000
      Opgenomen/samengesteld: J.C. v. Druten Schip: Bandjermasin
    - Zeelodingen o. van Diamantpunt, Constr.bl., zie D 8b en D 12b, 1926-'27; D16; Schaal 100.000
    - Zeelodingen No. Van Diamantpunt, 1927; D17a-D17b; Schaal 100.000
      - min.bl., D17a
      - constr., D17b
    - Mond Malehanrivier, 1893; D18; Schaal ± 11.000
    - Aracoendoer-rivier, 1875; D22; Schaal 10.000
      Opgenomen/samengesteld: E. Voetelink Schip: Timor
    - Geul der Aracoendoer-rivier, 1893; D23; Schaal 20.000
    - Koeala Djoelok besar, 1896; D25; Schaal ?
    - Rede Edi Rajoet, Geul der rivier van Edi Rajoet; 1885; D32; Schaal 25.000; Schaal 15.000
      Opgenomen/samengesteld: J.M.W. Kuyl
    - Edi Rajoet rivier, 1872; D35; Schaal 3.500
      Schip: Banka
    - Pedowa besar, 1876; D40; Schaal ?
    - Bank van Perlak, D42; Schaal 20.000
    - Mond der Perlakrivier, 1902; D46; Schaal ± 4.400
      Opgenomen/samengesteld: Folkersma
    - Perlak rivier en een gedeelte der S. Lagot, 1876; D48; Schaal ± 15.000
      Opgenomen/samengesteld: J.H. Wouters Schip: Timor
    - Perlak rivier, 1880; D49; Schaal ?
    - Lagotrivier, 1893; D52; Schaal 10.000
      Opgenomen/samengesteld: J.C. v. Druten Schip: Merapi
    - Mond Lagotrivier, 1892; D53; Schaal ± 9.000
    - Koeala Djingki, 1880; D56; Schaal ?
    - Koeala Djingki, 1897; D57; Schaal 50.000
      Opgenomen/samengesteld: J.C. Stam Schip: Batavia
    - Mond Koeala Djingki, 1897; D58; Schaal ?
    - Soengei Raja tot Soengei Djingki, 1885; D63; Schaal 20.000
      Opgenomen/samengesteld: J.M. Zwanebeek Schip: Pauw
    - Soengei Raja met zijtakken, 1897; D65; Schaal 30.000
      Schip: Lombok
    - Monden Sei. Raja en Bajang rivier, 1885; D68; Schaal 12.500
      Opgenomen/samengesteld: W. Voormolen Schip: Sambas
    - Geul der Bajan rivier, 1900; D69; Schaal 12.500
      Schip: Siboja
    - Bajan Rivier, 1914; D70; Schaal 30.000
      Opgenomen/samengesteld: Gelpke Schip: Havenmr.Pn.Brandan
    - Schets van een zijtak der Bajang rivier, 1897; D71; Schaal ± 24.000
      Opgenomen/samengesteld: H. Brans
    - Bajangrivier, 1898; D72; Schaal 30.000
  - Onderafdeling E: van hoek Perolin tot de Katibank, E
    - Geen titel, 1903; E8a-E8d
      Schip: Sebonga
      - Langsar-baai, E8a; Schaal 20.000
      - beneden Langsar, E8b; Schaal 10.000
      - beneden Birin-rivier, E8c; Schaal 10.000
      - tekening Krt.15, E8d
    - Bejang- en Biringrivieren, 1891; E9; Schaal 26.500
      Schip: Sindoro
    - Langsarbaai, 1950; E19a-E19b; Schaal 25.000
      Opgenomen/samengesteld: J.H. Neskerk Schip: Medam in Bangkaten
      - Min.blad, E19a
      - constr.blad, E19b
    - Weg van Seroewai naar N. Simpang, 1894; E33; Schaal 20.000
      Opgenomen/samengesteld: F.A. Kloppert
    - Mond Tamiangrivier, 1899; E38; Schaal 4.000
      Schip: Sumbawa
    - Ajer Nasinrivier, E44; Schaal ± 23.000